臺灣新北地方法院刑事判決
111年度金訴字第134號
公  訴  人  臺灣新北地方檢察署檢察官
被      告  温士鋒



            蘇士峰


            林子翔



                    （現於法務部矯正署新竹監獄執行中，寄押法務部矯正署臺北監獄臺北分監）
上列被告等因違反洗錢防制法等案件，經檢察官提起公訴（106
年度偵字第34585號、107年度偵字第266號），因被告於本院準
備程序中，就被訴事實為有罪之陳述，經告知簡式審判程序之旨
，並聽取當事人之意見後，經本院合議庭裁定由受命法官獨任進
行簡式審判程序，本院判決如下：
    主  文
Ａ○○犯如附表一編號1至39所示之罪，各處如附表一編號1至39「
主文欄」所示之刑及沒收之諭知。應執行有期徒刑肆年。
ａ○○犯如附表一編號8、35、40所示之罪，各處如附表一編號8、3
5、40「主文欄」所示之刑及沒收之諭知。應執行有期徒刑壹年
捌月。
辛○○犯如附表二所示之罪，各處如附表二「主文欄」所示之刑及
沒收之諭知。應執行有期徒刑貳年陸月。
    事  實
一、Ａ○○於民國105年12月間，加入以真實姓名年籍不詳、綽號「
    綠茶」之成年人為首之詐欺集團，負責聯絡該集團上游成員
    、招募車手及調度車手提領詐得款項，並於105年12月間招
    募ａ○○、李○儒、許○惟（上2人已另行移送新北地院少年法庭
    ，Ａ○○當時並不知悉其等為未滿18歲之少年）等人加入擔任
    詐欺集團之車手；辛○○則於106年3月間加入前述詐欺集團，
    擔任詐欺集團之車手。Ａ○○、ａ○○、辛○○即意圖為自己不法之
    所有，基於3人以上共同詐欺取財及洗錢之犯意聯絡，先由
    該詐欺集團不詳成員分別向附表一、二所示之人，以附表一
    、二所示方式施用詐術，致其等陷於錯誤，而依指示於附表
    一、二所示之時間，分別匯款附表一、二所示之金額至附表
    所示帳戶內。復由Ａ○○依該詐欺集團上游成員之指示，以附
    表三所示之手機聯繫附表一所示之車手ａ○○、李○儒、許○惟
    並交付其等金融卡，由附表一所示車手分別持附表一所示帳
    戶之金融卡，於附表一所示時間、地點，提領如附表一所示
    金額之款項後交付Ａ○○，再由Ａ○○將扣除其本人（提領金額之
    3%）與車手報酬（ａ○○、李○儒、許○惟為提領金額之2.5%）
    後之餘款，逐層上繳前述詐欺集團上游成員，以此方式製造
    金流斷點，隱匿詐欺犯罪所得去向。辛○○則另依該詐騙集團
    上游成員之指示，由其自己或與附表二所示之人分別持如附
    表二所示帳戶之金融卡，於附表二所示時間、地點，提領如
    附表二所示提款金額之款項後，扣除其本人（提領金額之3%
    ）報酬後之餘款，逐層上繳前述詐欺集團上游成員，以此方
    式製造金流斷點，隱匿詐欺犯罪所得去向。
二、嗣經警調閱自動櫃員機監視器錄影，而循線查悉上情，於10
    6年10月30日持本院核發之搜索票及檢察官核發之拘票，前
    往臺北市○○○路0段000巷0號執行搜索並拘提温士峰，當場扣
    得Ａ○○所有如附表三所示之手機1支。
三、案經子○○、宇○○、丁○○、Ｈ○○、未○○、地○○、劉乙嫻、Ｃ○○、
    戊○○、Ｘ○○、午○○、Ｒ○○、Ｐ○○、卯○○、壬○○、Ｑ○○、Ｆ○○、丙○○、酉○○、Ｅ○○、申○○、Ｂ○○、黃○○、Ｄ○○、丑○○、Ｙ○○、亥○○
    、Ｇ○○、Ｎ○○、Ｍ○○、己○○、Ｊ○○、癸○○、寅○○、甲○○、Ｗ○○、
    乙○○、Ｉ○○、Ｋ○○、Ｓ○○、Ｔ○○、天○○、Ｖ○○訴由內政部警政署
    刑事警察局、新北市政府警察局瑞芳分局報告臺灣新北地方
    檢察署檢察官偵查起訴。
    理  由
一、被告被告Ａ○○、ａ○○、辛○○（以下均直接稱呼其名，合稱Ａ○○
    等人）所犯為死刑、無期徒刑、最輕本刑為3年以上有期徒
    刑以外之罪，於本院準備程序進行中，Ａ○○等人已就被訴事
    實為有罪之陳述，經告知簡式審判程序之旨，並聽取當事人
    之意見後，由本院依刑事訴訟法第273條之1第1項規定，裁
    定進行簡式審判程序。又依刑事訴訟法第273條之2、第159
    條第2項之規定，簡式審判程序不適用傳聞法則有關限制證
    據能力之相關規定，合先敘明。
二、事實認定
　　前述犯罪事實，為Ａ○○等人坦白承認，核與證人即共犯李○儒
    、許○惟於警詢及偵查中之證述、證人即告訴人子○○、宇○○
    、丁○○、Ｈ○○、未○○、地○○、劉乙嫻、Ｃ○○、戊○○、Ｘ○○、午○○、Ｒ○○、Ｐ○○、卯○○、壬○○、Ｑ○○、Ｆ○○、丙○○、酉○○、Ｅ○○、
    申○○、Ｂ○○、黃○○、Ｄ○○、丑○○、Ｙ○○、亥○○、Ｇ○○、Ｎ○○、Ｍ○○
    、己○○、Ｊ○○、癸○○、寅○○、甲○○、Ｗ○○、乙○○、Ｉ○○、Ｋ○○、
    Ｓ○○、Ｔ○○、天○○、Ｖ○○、證人即被害人Ｕ○○、Ｏ○○、戌○○、玄○○、宙○、巳○○、Ｚ○○、庚○○（以下均直接稱呼其名）於警詢
    中之證詞相符，且有內政部警政署刑事警察局搜索扣押筆錄
    、扣押物品目錄表（偵266卷一 第61至65頁）、自動櫃員機
    監視器影像擷圖（偵266卷一第99至116、145至185、299至3
    34、367至426頁）、車手提領紀錄款項一覽表（偵266卷二 
    第197至219頁）、附表一所示被害人之匯款憑證：
編號 告訴人/被害人 匯款憑證 1 子○○ 自動櫃員機交易明細（偵266卷三 P.155） 2 宇○○ （卷內無匯款憑證） 3 丁○○ 自動櫃員機交易明細（偵266卷三 P.185） 4 Ｕ○○ 自動櫃員機交易明細、存摺影本偵34585卷十 P.87-95） 5 Ｈ○○ 自動櫃員機交易明細（偵266卷四 P.220） 6 未○○ （卷內匯款憑證與本案無關） 7 地○○ 自動櫃員機交易明細（偵266卷四 P.292-293） 8 Ｌ○○ 自動櫃員機交易明細（偵266卷四 P.317-318） 9 Ｃ○○ 通話紀錄、自動櫃員機交易明細（偵34585卷九 P.235-239） 10 Ｏ○○ 自動櫃員機交易明細（偵266卷四 P.363） 11 戊○○ 自動櫃員機交易明細（偵266卷四 P.378-379） 12 Ｘ○○ 存摺影本（偵266卷四 P.394） 13 戌○○ （卷內無匯款憑證） 14 午○○ 自動櫃員機交易明細、存摺影本（偵266卷五 P.449-457） 15 玄○○ 簡訊、帳戶交易明細（偵266卷五 P.471-477） 16 Ｒ○○ 自動櫃員機交易明細（偵266卷六 P.646） 17 Ｐ○○ 自動櫃員機交易明細、簡訊（偵266卷六 P.662-664） 18 卯○○ 自動櫃員機交易明細、金融卡（偵34585卷三 P.393-401） 19 林柏如 自動櫃員機交易明細（偵266卷六 P.820） 20 Ｑ○○ 自動櫃員機交易明細（偵266卷六 P.833） 21 Ｆ○○ 自動櫃員機交易明細（偵266卷六 P.851） 22 丙○○ 自動櫃員機交易明細（偵266卷七 P.928） 23 酉○○ 自動櫃員機交易明細（偵266卷七 P.943） 24 Ｅ○○ 自動櫃員機交易明細（偵266卷七 P.979） 25 申○○ 自動櫃員機交易明細（偵266卷七 P.1075） 26 Ｂ○○ 自動櫃員機交易明細（偵266卷七 P.1091） 27 宙○ （卷內無匯款憑證） 28 黃○○ 帳戶交易明細（偵266卷八 P.1159） 29 Ｄ○○ 自動櫃員機交易明細（偵266卷八 P.1186） 30 丑○○ 自動櫃員機交易明細（偵266卷八 P.0000-0000） 31 巳○○ （卷內無匯款憑證） 32 Ｙ○○ 自動櫃員機交易明細（偵266卷八 P.1250） 33 亥○○ 存摺影本（偵266卷八 P.1264） 34 Ｚ○○ 存摺影本、自動櫃員機交易明細、帳戶交易明細（偵266卷九 P.0000-0000） 35 Ｇ○○ 自動櫃員機交易明細（偵266卷九 P.0000-0000） 36 Ｎ○○ 自動櫃員機交易明細（偵266卷九 P.0000-0000） 37 Ｍ○○ 自動櫃員機交易明細（偵266卷九 P.1483） 38 周廷卉 存摺影本（偵266卷十 P.0000-0000） 39 己○○ 自動櫃員機交易明細（偵266卷十 P.1563） 40 Ｊ○○ 自動櫃員機交易明細（偵266卷四 P.330-331） 
　　附表二所示被害人之匯款憑證：
編號 告訴人/被害人 匯款憑證 1 癸○○ 自動櫃員機交易明細（偵266卷七 P.958） 2 寅○○ 自動櫃員機交易明細（偵266卷七 P.993、1006） 3 甲○○ 自動櫃員機交易明細（偵266卷七 P.1023） 4 Ｗ○○ 通話紀錄、網路銀行交易明細、存摺影本（偵266卷七 P.0000-0000） 5 乙○○ （卷內無匯款憑證） 6 Ｉ○○ 通話紀錄、自動櫃員機交易明細、存摺影本（偵266卷七 P.0000-0000） 7 Ｋ○○ 自動櫃員機交易明細（偵266卷八 P.1212） 8 Ｓ○○ 自動櫃員機交易明細（偵266卷八 P.0000-0000） 9 Ｔ○○ 自動櫃員機交易明細（偵266卷九 P.1337） 10 Ｍ○○ 自動櫃員機交易明細（偵266卷九 P.1483） 11 天○○ 自動櫃員機交易明細（偵266卷十 P.1620） 12 Ｖ○○ 自動櫃員機交易明細、存摺影本（偵266卷十 P.0000-0000） 
　　人頭帳戶交易明細：
帳戶及交易明細卷頁 楊惟竹合作金庫帳號000000000000號帳戶交易明細（偵266卷十七 P.99） 黃炫捷(原名黃義鴻)華南銀行帳號000000000000號帳戶交易明細（偵266卷十七 P.103-105） 高洋明彰化銀行帳號00000000000000號帳戶交易明細（偵266卷十七 P.121-123） 高洋明郵局帳號00000000000號帳戶交易明細（偵266卷十七 P.127） 許亦濡合作金庫帳號0000000000000號帳戶交易明細（偵266卷十七 P.133） 許亦濡臺灣銀行帳號000000000000號帳戶交易明細（偵266卷十七 P.137-138） 陳盈縈郵局帳號00000000000000號帳戶交易明細（偵266卷十七 P.153） 黃炫捷(原名黃義鴻)玉山銀行帳號0000000000000號帳戶交易明細（偵266卷十七 P.171） 吳佳榕彰化銀行帳號00000000000000號帳戶交易明細（偵266卷十七 P.189-190） 林旭芬中國信託帳號000000000000號帳戶交易明細（偵266卷十七 P.199） 林旭芬台新銀行帳號00000000000000號帳戶交易明細（偵266卷十七 P.201） 楊惟竹華南銀行帳號000000000000號帳戶交易明細（偵266卷十七 P.205） 林旭芬聯邦銀行帳號000000000000號帳戶交易明細（偵266卷十七 P.213-214） 林旭芬郵局帳號00000000000000號帳戶交易明細（偵266卷十七 P.221） 葉至祐玉山銀行帳號0000000000000號帳戶交易明細（偵266卷十七 P.231） 盧沁駖(原名盧怡萱)台灣企銀帳號00000000000號帳戶交易明細-偵266卷十七 P.233） 盧沁駖(原名盧怡萱)台新銀行帳號00000000000000號帳戶交易明細（偵266卷十七 P.239-240） 林信長兆豐商銀帳號00000000000號帳戶交易明細（偵266卷十七 P.249-252） 李渝柔(原名李佳容)第一銀行帳號00000000000000號帳戶交易明細（偵266卷十七 P.267） 陳臆如國泰世華帳號000000000000號帳戶交易明細（偵266卷十七 P.279-280） 陳臆如中國信託帳號000000000000號帳戶交易明細（偵266卷十七 P.291） 陳爾迦中國信託帳號000000000000號帳戶交易明細（偵266卷十七 P.307） 陳爾迦台灣企銀帳號00000000000號帳戶交易明細（偵266卷十七 P.309） 
　　等事證可證，足認Ａ○○等人任意性之自白有相當之證據可佐
    ，與事實相符而可採信。本案事證明確，Ａ○○等人犯行足以
    認定，應予依法論科。
三、論罪科刑
（一）所犯法條：
　　1.Ａ○○附表一編號1至39所示之行為，都是犯刑法第339條之4
      第1項第2款之3人以上共同詐欺取財罪，及洗錢防制法第1
      4條第1項之洗錢罪。
　　2.ａ○○附表一編號8、35、40所示之行為，都是犯刑法第339
      條之4第1項第2款之3人以上共同詐欺取財罪，及洗錢防制
      法第14條第1項之洗錢罪。
　　3.辛○○附表二所示之行為，都是犯刑法第339條之4第1項第2
      款之3人以上共同詐欺取財罪，及洗錢防制法第14條第1項
      之洗錢罪。
（二）檢察官於審理中表示不主張Ａ○○等人適用累犯規定加重其
      刑（本院卷第516頁），依據最高法院110年度台上大字第
      5660號刑事裁定意旨，本院自毋庸進行審酌，附此敘明。
（三）刑之減輕：
　    洗錢防制法第16條第2項規定：「犯前二條之罪，在偵查
      或審判中自白者，減輕其刑。」Ａ○○等人於審判中自白，
      因此就其所犯的洗錢罪，應依前述規定減輕其刑。
（四）罪數關係：
    1.Ａ○○等人以一行為同時犯3人以上共同詐欺取財罪及洗錢罪
      ，屬異種想像競合犯，應依刑法第55條前段規定，應從一
      重論以3人以上共同詐欺取財罪。
    2.Ａ○○附表一編號1至39所示之行為、ａ○○附表一編號8、35、
      40所示之行為、辛○○附表二所示之行為，分別為對不同之
      被害人所實施之犯罪，犯意各別，行為互殊，應予分論併
      罰。
（五）Ａ○○等人就本案犯行與「綠茶」等詐欺集團成員間，有犯
      意聯絡及行為分擔，應論以共同正犯。
（六）爰審酌：
    1.犯罪之動機、目的、手段、違反義務之程度及犯罪所生之
      危險或損害：Ａ○○等人正值青壯之年，有相當之工作能力
      ，竟不思以正當途徑賺取生活所需，明知當前詐欺集團橫
      行，政府窮盡心力追查、防堵，且大眾傳播媒體更屢屢報
      導民眾被詐欺之新聞，竟於前述時間，以前述方式，由Ａ○○負責聯絡詐欺集團上游成員、招募車手及調度車手提領
      詐得款項，由ａ○○、辛○○擔任車手提款，共同分擔詐欺犯
      行，向被害人詐得財物並轉交上手而加以隱匿，受詐欺之
      人數及金額如附表一、二所示，Ａ○○、ａ○○、辛○○則分別獲
      得報酬，嗣經警方調閱監視器而循線查獲。
    2.犯罪行為人之生活狀況、品行及智識程度：Ａ○○受有高中
      畢業之教育程度，從事過油漆工作，自稱當時因受騙而加
      入詐欺集團，想多賺點錢貼補家用，有1子1女，現在是高
      中，由老婆照顧；ａ○○受有高中肄業之教育程度，在工地
      上班，日薪新臺幣（下同）1,300至1,600元，目前與母親
      、弟弟同住，弟弟身體不好有在服用精神科藥物，也沒有
      工作，母親有類風濕性關節炎，是ａ○○照顧；辛○○受有國
      中肄業之教育程度，從事過加油站、車床，家裡有母親及
      外婆，沒有工作，但因辛○○在服刑，不清楚家人經濟來源
      為何，為Ａ○○等人供述在卷（本院卷第517至518頁；Ａ○○等
      人因加入本案詐欺集團，有多次為法院判決之案件，有臺
      灣高等法院被告前案紀錄表附卷可證。
    2.犯罪後之態度：Ａ○○等人均坦承犯行，惟並未實際賠償被
      害人所受損失等一切情狀，分別量處附表一、二「主文欄
      」所示之刑，並定應執行之刑如主文所示。
四、沒收部分
（一）扣案如附表三所示之手機，為Ａ○○所有，供犯罪所用之物
      ，爰依刑法第38條第2項規定沒收。
（二）犯罪所得：
　　1.Ａ○○於警詢中供稱其犯罪所獲得之報酬為當日提領詐欺款
      項之3%（偵34585卷一第26頁），於偵查中改稱為車手提
      領款項之2%（偵34585卷十一第11頁），於準備程序中又
      改稱為提領款項之1.5%（本院卷第503頁），供述前後不
      一，而且隨著偵查及審理之過程其所述之報酬有越來越低
      的情形。然而，Ａ○○於該詐欺集團中負責聯絡詐欺集團上
      游成員、招募車手及調度車手提領詐得款項等工作，角色
      地位較僅擔任車手之ａ○○、辛○○等人為重要，自難以想像
      其所獲得之報酬較ａ○○、辛○○為低，是本院認為應以Ａ○○於
      警詢中供稱犯罪所得為提領金額3%之供述較為可信，自應
      以此計算Ａ○○之犯罪所得。Ａ○○之犯罪所得均未扣案，爰依
      刑法第38條之1第1項、第3項規定宣告沒收，於全部或一
      部不能沒收或不宜執行沒收時，追徵其價額。
　　2.ａ○○於警詢及偵查中均供稱其獲得提領款項2.5%之報酬（
      偵266卷一第93頁、他6798卷三第106頁），均未扣案，爰
      依刑法第38條之1第1項、第3項規定宣告沒收，於全部或
      一部不能沒收或不宜執行沒收時，追徵其價額。
　　3.辛○○於警詢中供稱其獲得提領款項3%之報酬（偵266卷一
      第142頁），均未扣案，爰依刑法第38條之1第1項、第3項
      規定宣告沒收，於全部或一部不能沒收或不宜執行沒收時
      ，追徵其價額。
據上論斷，應依刑事訴訟法第273條之1第1項、第299條第1項前
段，洗錢防制法第14條第1項、第16條第2項，刑法第11條、第28
條、第339條之4第1項第2款、第55條、第51條第5款、第38條第2
項、第38條之1第1項、第3項，刑法施行法第1條之1第1項，判決
如主文。
本案經檢察官辰○○提起公訴，檢察官彭聖斐到庭執行職務。
中　　華　　民　　國　　111 　年　　6 　　月　　21　　日
                  刑事第十六庭  法　官  時瑋辰
上列正本證明與原本無異。
如不服本判決，應於判決送達後20日內敘明上訴理由，向本院提
出上訴狀 (應附繕本) ，上訴於臺灣高等法院。其未敘述上訴理
由者，應於上訴期間屆滿後20日內向本院補提理由書「切勿逕送
上級法院」。
                                書記官  楊喻涵
中　　華　　民　　國　　111 　年　　6 　　月　　30　　日
附錄論罪科刑法條：
洗錢防制法第14條第1項
有第二條各款所列洗錢行為者，處 7 年以下有期徒刑，併科新
臺幣 5 百萬元以下罰金。
中華民國刑法第339條之4第1項第2款
犯第 339 條詐欺罪而有下列情形之一者，處 1 年以上 7 年以
下有期徒刑，得併科 1 百萬元以下罰金：
二、三人以上共同犯之。
附表一（Ａ○○、ａ○○部分）：
編號 告訴人/被害人 詐欺方式 匯款時間 金額 匯入帳號 提領車手 提領時間 提領地點 提領金額 主文欄  1 子○○ 詐欺集團成員於106年2月27日下午4時55分許，以金石堂名義撥打電話，向子○○佯稱：因內部人員作業疏失，導致帳戶會被重複扣款云云，致子○○陷於錯誤而依其指示匯款。 106年2月27 日晚上6時6分許、6時9分許、7時10分許 89,955元(29,985元、29,985元、29,985元) 楊惟竹永豐銀行帳戶   李○儒 106年2月27日晚上6時11分許、6時12分許、6時12分許 新北市○○區○○路 000號統一超商雙鳳店 20,000元、20,000元、18,000元 Ａ○○犯三人以上共同詐欺取財罪，處有期徒刑壹年肆月。扣案如附表三所示之物沒收；未扣案之犯罪所得新臺幣貳仟陸佰玖拾捌元沒收，於全部或一部不能沒收或不宜執行沒收時，追徵其價額。         106年2月27日晚上6時22分許、6時24分許、6時25分許、6時25分許 新北市○○區○○街00號1樓全家超商新莊天美店 100元、20,000元、9,000元、500元          106年2 月27日晚上7時13分許 新北市○○區○○路0號全家超商新莊新雙鳳店 20,000元   2 宇○○ 詐欺集團成員於106年2月26日晚上7時許，以網路賣家名義撥打電話，向吳政儒佯稱：因內部人員作業疏失，導致帳戶會被重複扣款云云，致宇○○陷於錯誤而依其指示匯款。 106年2月26 日晚上8時13分許 29,912元 高洋明彰化銀行帳戶 許○惟 106年2月26日晚上8時16分許、8時17分許 臺北市○○區○○街0段00號統一超商鑫武昌店 20,000元、10,000元 Ａ○○犯三人以上共同詐欺取財罪，處有期徒刑壹年貳月。扣案如附表三所示之物沒收；未扣案之犯罪所得新臺幣捌佰玖拾柒元沒收，於全部或一部不能沒收或不宜執行沒收時，追徵其價額。  3 丁○○ 詐欺集團成員於106年2月26日下午5時19分許，以露天拍賣賣家名義撥打電話，向丁○○佯稱：因內部人員作業疏失，導致帳戶會被重複扣款云云，致丁○○陷於錯誤而依其指示匯款。 106年2月2 6日晚上6時33分許 29,985元 高洋明彰化銀行帳戶 許○惟 106年2月26日晚上6時35分許 臺北市○○區○○○路000○0號彰化銀行西門分行 29,000元 Ａ○○犯三人以上共同詐欺取財罪，處有期徒刑壹年貳月。扣案如附表三所示之物沒收；未扣案之犯罪所得新臺幣捌佰玖拾玖元沒收，於全部或一部不能沒收或不宜執行沒收時，追徵其價額。         106年2月26日晚上7時47分許 臺北市○○區○○○路00號統一超商漢寧店 15,000元   4    Ｕ○○  詐欺集團成員於106年2月26日晚上8時22分許，以蝦皮拍賣名義撥打電話，向Ｕ○○佯稱：因內部人員作業疏失，導致帳戶會被重複扣款云云，致Ｕ○○陷於錯誤而依其指示匯款。 106年2月2 6日晚上9時33分許   15,985元  高洋明彰化銀行帳戶 許○惟  106年2月26日晚上9時37分許  台北市○○區○○街00號合庫銀行  16,000元  Ａ○○犯三人以上共同詐欺取財罪，處有期徒刑壹年貳月。扣案如附表三所示之物沒收；未扣案之犯罪所得新臺幣肆佰柒拾玖元沒收，於全部或一部不能沒收或不宜執行沒收時，追徵其價額。  5 Ｈ○○ 詐欺集團成員於106年2月26日下午5時17分許，以+○NE%歐恩伊名義撥打電話，向Ｈ○○佯稱：因內部人員作業疏失，導致帳戶會被重複扣款云云，致Ｈ○○陷於錯誤而依其指示匯款。 106年2月2 6日晚上6時27分許 29,985元 高洋明彰化銀行帳戶  許○惟 106年2月26日晚上6時34分許 臺北市萬華區西寧南路169之2號彰化銀行西門分行 30,000元 Ａ○○犯三人以上共同詐欺取財罪，處有期徒刑壹年貳月。扣案如附表三所示之物沒收；未扣案之犯罪所得新臺幣捌佰玖拾玖元沒收，於全部或一部不能沒收或不宜執行沒收時，追徵其價額。  6 未○○ 詐欺集團成員於106年2月26日晚上6時58分許，以戀家小舖名義撥打電話，向未○○佯稱：因內部人員作業疏失，導致帳戶會被重複扣款云云，致未○○陷於錯誤而依其指示匯款。 106年2月2 6日晚上9時7分許 9,985元 高洋明郵局帳戶 李○儒 106年2月26日晚上9時12分許 臺北市○○區○○街0段00號統一超商鑫武昌店 10,000元 Ａ○○犯三人以上共同詐欺取財罪，處有期徒刑壹年肆月。扣案如附表三所示之物沒收；未扣案之犯罪所得新臺幣貳仟玖佰玖拾捌元沒收，於全部或一部不能沒收或不宜執行沒收時，追徵其價額。     106年2月2 6日晚上8時13分許、8時17分許、8時40分許 89,963元(29,989元、29,989元、29,985元 許亦濡合作金庫帳戶 許○惟 106年2月26日晚上8時26分許、8時27分許、8時27分許、8時51分許、8時51分許 臺北市○○區○○街0段00號全家超商萬中店 20,000元、20,000元、20,000元、20,000元、10,000元   7 地○○ 詐欺集團成員於106年2月26日晚上7時33分許，以戀家小舖名義撥打電話，向地○○佯稱：因內部人員作業疏失，導致帳戶會被重複扣款云云，致地○○陷於錯誤而依其指示匯款。 106年2月2 6日晚上8時22分許、8時28分許 59,978元(29,989元、29,989元) 高洋明郵局帳戶 李○儒 106年2月26日晚上8時34分許、8時34分許、8時35分許 臺北市○○區○○○路00號第一銀行西門分行 30,000元、29,000元、500元 Ａ○○犯三人以上共同詐欺取財罪，處有期徒刑壹年肆月。扣案如附表三所示之物沒收；未扣案之犯罪所得新臺幣壹仟柒佰玖拾玖元沒收，於全部或一部不能沒收或不宜執行沒收時，追徵其價額。         106年2月26日晚上8時53分許 臺北市○○區○○街0段00號統一超商鑫武店 20,000元   8 Ｌ○○ 詐欺集團成員於106年2月26日下午4時29分許，以媚儷香檳名義撥打電話，向劉乙嫻佯稱：因內部人員作業疏失，導致帳戶會被重複扣款云云，致劉乙嫻陷於錯誤而依其指示匯款 106年2月2 6日晚上6時18分許、6時26分許、6時30分許  76,955元(29,985元、29,985元、16,985元) 許亦濡合作金庫帳戶 ａ○○ 106年2月26日晚上6時25分許、6時26分許 臺北市○○區○○街00號統一超商世運店 20,000元、10,000元 Ａ○○犯三人以上共同詐欺取財罪，處有期徒刑壹年陸月。扣案如附表三所示之物沒收；未扣案之犯罪所得新臺幣參仟貳佰零捌元沒收，於全部或一部不能沒收或不宜執行沒收時，追徵其價額。 ａ○○犯三人以上共同詐欺取財罪，處有期徒刑壹年肆月。未扣案之犯罪所得新臺幣壹仟玖佰貳拾參元沒收，於全部或一部不能沒收或不宜執行沒收時，追徵其價額。         106年2月26日晚上6時27分許 臺北市○○區○○街00號合庫銀行西門分行 30,000元          106年2月26日晚上6時34分許 臺北市○○區○○路00號統一超商成都店 17,000元      106年2月2 6日晚上6時55分許 29,985元 許亦濡臺灣銀行帳戶 許○惟 106年2月26日晚上7時2分許、7時3分許 台北市○○區○○路00號1樓永豐銀行西門簡易型分行 20,000元、9,000元          106年2月26日晚上7時5分許 臺北市○○區○○街00號合庫銀行西門分行 20,000元   9 Ｃ○○ 詐欺集團成員於106年2月27日下午4時40分許，以戀家小舖名義撥打電話，向Ｃ○○佯稱：因內部人員作業疏失，導致帳戶會被重複扣款云云，致Ｃ○○陷於錯誤而依其指示匯款。 106年2月27日下午5時49分許  29,989元 楊惟竹華南銀行帳戶 許○惟 106年2月27日晚上6時10分許、6時10分許  新北市○○區○○路000號全家超商新莊三鳳店 20,000元、10,000元 Ａ○○犯三人以上共同詐欺取財罪，處有期徒刑壹年貳月。扣案如附表三所示之物沒收；未扣案之犯罪所得新臺幣捌佰玖拾玖元沒收，於全部或一部不能沒收或不宜執行沒收時，追徵其價額。  10 Ｏ○○ 詐欺集團成員於106年2月27日下午3時20分許，以蝦皮拍賣名義撥打電話，向Ｏ○○佯稱：因下單錯誤，導致帳戶會被重複扣款云云，致Ｏ○○陷於錯誤而依其指示匯款。 106年2月27日晚上6時38分許  19,123元 楊惟竹華南銀行帳戶 許○惟 106年2月27日晚上6時41分許  新北市○○區○○街00號1樓全家超商新莊天美店 20,000元 Ａ○○犯三人以上共同詐欺取財罪，處有期徒刑壹年貳月。扣案如附表三所示之物沒收；未扣案之犯罪所得新臺幣伍佰柒拾參元沒收，於全部或一部不能沒收或不宜執行沒收時，追徵其價額。  11 戊○○ 詐欺集團成員於106年2月27日晚上7時25分許，以金石堂名義撥打電話，向戊○○佯稱：因內部人員作業疏失，導致帳戶會被重複扣款云云，致戊○○陷於錯誤而依其指示匯款。 106年2月27日晚上8時許   14,785元 楊惟竹合作金庫帳戶 李○儒 106年2月27日晚上8時6分許  新北市○○區○○○道0段000號統一超商一級棒店 15,000元 Ａ○○犯三人以上共同詐欺取財罪，處有期徒刑壹年貳月。扣案如附表三所示之物沒收；未扣案之犯罪所得新臺幣肆佰肆拾參元沒收，於全部或一部不能沒收或不宜執行沒收時，追徵其價額。  12 Ｘ○○ 詐欺集團成員於106年2月27日晚上6時21分許，以蝦皮拍賣名義撥打電話，向Ｘ○○佯稱：因內部人員作業疏失，導致帳戶會被重複扣款云云，致Ｘ○○陷於錯誤而依其指示匯款。 106年2月27日晚上7時5分許  29,985元 楊惟竹合作金庫帳戶 李○儒 106年2月27日晚上7時8分許、7時9分許  新北市○○區○○路00號萊爾富超商新莊雙鳳店 20,000元、10,000元 Ａ○○犯三人以上共同詐欺取財罪，處有期徒刑壹年貳月。扣案如附表三所示之物沒收；未扣案之犯罪所得新臺幣捌佰玖拾玖元沒收，於全部或一部不能沒收或不宜執行沒收時，追徵其價額。  13 戌○○ 詐欺集團成員於106年2月27日晚上6時50分許，以金石堂名義撥打電話，向戌○○佯稱：內部人員作業疏失，導致帳戶會被重複扣款云云，致戌○○陷於錯誤而依其指示匯款。 106年2月27日晚上8時30分許  11,000元 楊惟竹合作金庫帳戶 李○儒 106年2月27日晚上8時32分許  新北市○○路000號全家超商三鳳店 11,000元 Ａ○○犯三人以上共同詐欺取財罪，處有期徒刑壹年貳月。扣案如附表三所示之物沒收；未扣案之犯罪所得新臺幣參佰參拾元沒收，於全部或一部不能沒收或不宜執行沒收時，追徵其價額。  14 午○○ 詐欺集團成員於106年2月27日下午4時許，以金石堂名義撥打電話，向午○○佯稱：因下單錯誤，導致帳戶會被重複扣款云云，致午○○陷於錯誤而依其指示匯款。 106年2月27日晚上6時46分許  29,985元 楊惟竹合作金庫帳戶 李○儒 106年2月27日晚上7時許、7時1分許  新北市○○區○○街00號1樓全家超商新莊天美店 20,000元、10,000元 Ａ○○犯三人以上共同詐欺取財罪，處有期徒刑壹年貳月。扣案如附表三所示之物沒收；未扣案之犯罪所得新臺幣捌佰玖拾玖元沒收，於全部或一部不能沒收或不宜執行沒收時，追徵其價額。  15 玄○○ 詐欺集團成員於106年3月3日下午4時24分許，以網拍賣家名義撥打電話，向玄○○佯稱：因作業疏失，導致帳戶會被重複扣款云云，致玄○○陷於錯誤而依其指示匯款。 106年3月3日晚上10時3分許、10時22分許  89,950元(29,985元、29,985元、29,980元) 李渝柔第一銀行帳戶 許○惟 106年3月3日晚上10時11分許、10時12分許、10時13分許  臺北市○○區○○○路000○0號彰化銀行西門分行 20,000元、20,000元、19,000元 Ａ○○犯三人以上共同詐欺取財罪，處有期徒刑壹年肆月。扣案如附表三所示之物沒收；未扣案之犯罪所得新臺幣貳仟陸佰玖拾捌元沒收，於全部或一部不能沒收或不宜執行沒收時，追徵其價額。  16 Ｒ○○ 詐欺集團成員於106年3月5日下午4時8分許，以金石堂名義撥打電話，向Ｒ○○佯稱：因內部人員作業疏失，導致帳戶會被重複扣款云云，致Ｒ○○陷於錯誤而依其指示匯款。 106年3月5日下午5時25分許  29,980元 陳盈縈郵局帳戶 許○惟 106年3月5日下午5時46分許、5時47分許、5時48分許  新北市○○○○○路0段0號之1華南銀行三重分行 20,000元、20,000元、6,000元 Ａ○○犯三人以上共同詐欺取財罪，處有期徒刑壹年貳月。扣案如附表三所示之物沒收；未扣案之犯罪所得新臺幣捌佰玖拾玖元沒收，於全部或一部不能沒收或不宜執行沒收時，追徵其價額。  17 Ｐ○○ 詐欺集團成員於106年3月5日下午4時31分許，以486團購名義撥打電話，向Ｐ○○佯稱：因內部人員作業疏失，導致帳戶會被重複扣款云云，致Ｐ○○陷於錯誤而依其指示匯款。 106年3月5日下午5時58分許 29,987元 陳盈縈郵局帳戶 許○惟 106年3月5日晚上6時6分許、6時6分許  新北市○區○○路0段0號國泰世華銀行正義分行 20,000元、20,000元 Ａ○○犯三人以上共同詐欺取財罪，處有期徒刑壹年貳月。扣案如附表三所示之物沒收；未扣案之犯罪所得新臺幣捌佰玖拾玖元沒收，於全部或一部不能沒收或不宜執行沒收時，追徵其價額。  18 卯○○ 詐欺集團成員於106年3月5日下午4時50分許，以網路賣家名義撥打電話，向卯○○佯稱：因內部人員作業疏失，導致帳戶會被重複扣款云云，致卯○○陷於錯誤而依其指示匯款。 106年3月5日下午5時37分許、5時40分許  16,876元(5,355元、11,512元) 陳盈縈郵局帳戶 許○惟 106年3月5日下午5時46分許 新北市○○區○○路0段0號之1華南銀行三重分行 20,000元 Ａ○○犯三人以上共同詐欺取財罪，處有期徒刑壹年貳月。扣案如附表三所示之物沒收；未扣案之犯罪所得新臺幣伍佰零陸元沒收，於全部或一部不能沒收或不宜執行沒收時，追徵其價額。  19 林柏如 詐欺集團成員於106年3月17日下午5時36分許，以網路賣家名義撥打電話，向壬○○佯稱：因下單錯誤，導致帳戶會被重複扣款云云，致壬○○陷於錯誤而依其指示匯款。 106年3月17日晚上6時12分許、6時14分許  13,132元(8,851元、4,281元) 黃炫捷玉山銀行帳戶 李○儒 106年3月17日晚上6時17分許、6時17分許 新北市○○區○○路0段0弄0號台新銀行江翠分行 20,000元、12,000元 Ａ○○犯三人以上共同詐欺取財罪，處有期徒刑壹年貳月。扣案如附表三所示之物沒收；未扣案之犯罪所得新臺幣參佰玖拾參元沒收，於全部或一部不能沒收或不宜執行沒收時，追徵其價額。         106年3月17日晚上6時22分許 新北是板橋區文化路2段182巷3弄91號全家超商板橋龍江店 100元   20 Ｑ○○ 詐欺集團成員於106年3月17日下午5時許，以歐客撈名義撥打電話，向Ｑ○○佯稱：因內部人員作業疏失，導致帳戶會被重複扣款云云，致Ｑ○○陷於錯誤而依其指示匯款。 106年3月17日晚上6時27分許  10,817元 黃炫捷華南銀行帳戶 李○儒 106年3月17日晚上6時43分許 新北市○○區○○路0段000巷0弄0號台新銀行江翠分行 20,000元 Ａ○○犯三人以上共同詐欺取財罪，處有期徒刑壹年貳月。扣案如附表三所示之物沒收；未扣案之犯罪所得新臺幣參佰貳拾肆元沒收，於全部或一部不能沒收或不宜執行沒收時，追徵其價額。  21 Ｆ○○ 詐欺集團成員於106年3月17日下午5時1分許，以歐客撈名義撥打電話，向黃靖萱佯稱：因內部人員作業疏失，導致帳戶會被重複扣款云云，致黃靖萱陷於錯誤而依其指示匯款。 106年3月17日下午5時45分許、晚上6時1分許  48,989元(28,989元、19,000元) 黃炫捷華南銀行帳戶 李○儒 106年3月17日下午5時55分許、5時57分許 新北市○○區○○路0段000○0號統一超商龍翠店 20,000元、10,000元 Ａ○○犯三人以上共同詐欺取財罪，處有期徒刑壹年肆月。扣案如附表三所示之物沒收；未扣案之犯罪所得新臺幣壹仟肆佰陸拾玖元沒收，於全部或一部不能沒收或不宜執行沒收時，追徵其價額。         106年3月17日晚上6時17分許 新北市○○區○○路0段000巷0弄0號台新銀行江翠分行 20,000元   22 丙○○ 詐欺集團成員於106年3月18日下午3時27分許，以網路賣家名義撥打電話，向丙○○佯稱：因下單錯誤，導致帳戶會被重複扣款云云，致丙○○陷於錯誤而依其指示匯款。 106年3月18日下午4時19分許  29,985元 黃炫捷玉山銀行帳戶 李○儒 106年3月18日下午4時23分許 、4時23分許、4時24分許  臺北市○○區○○○路0段00號國泰世華銀行大同分行 20,000元、11,000元、100元 Ａ○○犯三人以上共同詐欺取財罪，處有期徒刑壹年貳月。扣案如附表三所示之物沒收；未扣案之犯罪所得新臺幣捌佰玖拾玖元沒收，於全部或一部不能沒收或不宜執行沒收時，追徵其價額。  23 酉○○ 詐欺集團成員於106年3月18日下午3時26分許，以網路賣家名義撥打電話，向酉○○佯稱：因內部人員作業疏失，導致帳戶會被重複扣款云云，致酉○○陷於錯誤而依其指示匯款。 106年3月18日下午4時18分許 29,985元 黃炫捷玉山銀行帳戶 李○儒 106年3月18日下午4時21分許、4時22分許、晚上7時28分許 臺北市○○區○○○路0段00號國泰世華銀行大同分行 20,000元、20,000元、20,000元 Ａ○○犯三人以上共同詐欺取財罪，處有期徒刑壹年貳月。扣案如附表三所示之物沒收；未扣案之犯罪所得新臺幣捌佰玖拾玖元沒收，於全部或一部不能沒收或不宜執行沒收時，追徵其價額。  24 Ｅ○○ 詐欺集團成員於106年3月18日下午3時24分許，以ColorMaileFashion購物網站名義撥打電話，向Ｅ○○佯稱：因內部人員作業疏失，導致帳戶會被重複扣款云云，致Ｅ○○陷於錯誤而依其指示匯款。 106年3月18日下午3時33分許  11,206元 黃炫捷玉山銀行帳戶 李○儒 106年3月18日下午4時21分許 臺北市○○區○○○路0段00號國泰世華銀行大同分行 20,000元 Ａ○○犯三人以上共同詐欺取財罪，處有期徒刑壹年貳月。扣案如附表三所示之物沒收；未扣案之犯罪所得新臺幣參佰參拾陸元沒收，於全部或一部不能沒收或不宜執行沒收時，追徵其價額。  25 申○○ 詐欺集團成員於106年3月23日下午5時36分許，以HAIR美髮網站名義撥打電話，向申○○佯稱：因下單錯誤，導致帳戶會被重複扣款云云，致申○○陷於錯誤而依其指示匯款。 106年3月23日晚上6時46分許、6時49分許 49,970元(29,985元、19,985元) 林旭芬中國信託帳戶 許○惟 106年3月23日晚上6時52分許 新北市○○區○○路0段00號統一超商義學店 50,000元 Ａ○○犯三人以上共同詐欺取財罪，處有期徒刑壹年肆月。扣案如附表三所示之物沒收；未扣案之犯罪所得新臺幣壹仟肆佰玖拾玖元沒收，於全部或一部不能沒收或不宜執行沒收時，追徵其價額。  26 Ｂ○○ 詐欺集團成員於106年3月23日下午5時55分許，以華信航空名義撥打電話，向Ｂ○○佯稱：因內部人員作業疏失，導致帳戶會被重複扣款云云，致Ｂ○○陷於錯誤而依其指示匯款。 106年3月23日晚上6時56分許  29,987元 林旭芬中國信託帳戶 許○惟 106年3月23日晚上7時許 新北市○○區○○路0段00號統一超商義學店 30,000元 Ａ○○犯三人以上共同詐欺取財罪，處有期徒刑壹年貳月。扣案如附表三所示之物沒收；未扣案之犯罪所得新臺幣捌佰玖拾玖元沒收，於全部或一部不能沒收或不宜執行沒收時，追徵其價額。  27 宙○ 詐欺集團成員於106年3月23日晚上9時57分前某時許，以網路賣家名義撥打電話，向宙○佯稱：因下單錯誤，導致帳戶會被重複扣款云云，致宙○陷於錯誤而依其指示匯款。 106年3月23日晚上9時57分許  19,512元 林旭芬郵局帳戶 許○惟 106年3月23日晚上10時4分許  新北市○○區○○路0段000號1樓統一超商奕真店 19,000元 Ａ○○犯三人以上共同詐欺取財罪，處有期徒刑壹年貳月。扣案如附表三所示之物沒收；未扣案之犯罪所得新臺幣伍佰捌拾伍元沒收，於全部或一部不能沒收或不宜執行沒收時，追徵其價額。  28 黃○○ 詐欺集團成員於106年3月23日晚上9時40分許，以網路賣家名義撥打電話，向黃○○佯稱：因內部人員作業疏失，導致帳戶會被重複扣款云云，致黃○○陷於錯誤而依其指示匯款。 106年3月23日晚上10時10分許 29,985元 林旭芬郵局帳戶 許○惟 106年3月23日晚上10時11分許、10時11分許  新北市○○區○○路0段000號萊爾富便利超商北縣泰富店 20,000元、10,000元 Ａ○○犯三人以上共同詐欺取財罪，處有期徒刑壹年貳月。扣案如附表三所示之物沒收；未扣案之犯罪所得新臺幣捌佰玖拾玖元沒收，於全部或一部不能沒收或不宜執行沒收時，追徵其價額。  29 Ｄ○○ 詐欺集團成員於106年3月23日晚上7時27分許，以喬伊絲網拍名義撥打電話，向Ｄ○○佯稱：因內部人員作業疏失，導致帳戶會被重複扣款云云，致Ｄ○○陷於錯誤而依其指示匯款。 106年3月23日晚上8時20分許  16,543元 葉至祐玉山銀行帳戶 李○儒 106年3月23日晚上8時25分許、8時26分許 新北市○○區○○路000號全家超商樹林中華店 16,000元、500元 Ａ○○犯三人以上共同詐欺取財罪，處有期徒刑壹年貳月。扣案如附表三所示之物沒收；未扣案之犯罪所得新臺幣肆佰玖拾陸元沒收，於全部或一部不能沒收或不宜執行沒收時，追徵其價額。         106年3月23日晚上8時50分許 新北市○○區○○路000號ok超商樹林中華店 16,000元   30 丑○○ 詐欺集團成員於106年3月23日下午5時30分許，以蝦皮拍賣名義撥打電話，向丑○○佯稱：因下單錯誤，導致帳戶會被重複扣款云云，致丑○○陷於錯誤而依其指示匯款。 106年3月23日晚上6時20分許、6時21分許 23,481元(14,629元、8,852元) 林旭芬中國信託帳戶 許○惟 106年3月23日晚上6時26分許 新北市○○區○○路0段00號統一超商義學店 23,000元 Ａ○○犯三人以上共同詐欺取財罪，處有期徒刑壹年貳月。扣案如附表三所示之物沒收；未扣案之犯罪所得新臺幣柒佰零肆元沒收，於全部或一部不能沒收或不宜執行沒收時，追徵其價額。  31 巳○○ 詐欺集團成員於106年3月24日晚上9時19分許，以 小三日美名義撥打電話，向巳○○佯稱：因下單錯誤，導致帳戶會被重複扣款云云，致巳○○陷於錯誤而依其指示匯款。 106年3月24日晚上9時52分許 11,099元 盧沁駖台灣企銀帳戶 許○惟 106年3月24日晚上10時許 臺北市○○區○○路000號統一超商松信店 17,000元 Ａ○○犯三人以上共同詐欺取財罪，處有期徒刑壹年貳月。扣案如附表三所示之物沒收；未扣案之犯罪所得新臺幣參佰參拾貳元沒收，於全部或一部不能沒收或不宜執行沒收時，追徵其價額。  32 Ｙ○○ 詐欺集團成員於106年3月24日晚上9時許48分許，以金石堂名義撥打電話，向Ｙ○○慈佯稱：因內部人員作業疏失，導致帳戶會被重複扣款云云，致Ｙ○○陷於錯誤而依其指示匯款。 106年3月24日晚上10時38分許 26,985元 盧沁駖台灣企銀帳戶 許○惟 106年3月24日晚上10時40分許、10時41分許 臺北市○○區○○路000號聯邦銀行永吉分行 20,000元、7,000元 Ａ○○犯三人以上共同詐欺取財罪，處有期徒刑壹年貳月。扣案如附表三所示之物沒收；未扣案之犯罪所得新臺幣捌佰零玖元沒收，於全部或一部不能沒收或不宜執行沒收時，追徵其價額。  33 亥○○ 詐欺集團成員於106年3月24日晚上9時40分許，以網路賣家名義撥打電話，向亥○○佯稱：因內部人員作業疏失，導致帳戶會被重複扣款云云，致亥○○陷於錯誤而依其指示匯款。 106年3月24日晚上10時16分許、10時19分許 54,970(29,985、24,985) 盧沁駖台灣企銀帳戶 許○惟 106年3月24日晚上10時22分許、10時22分許 臺北市○○區○○路000號玉山銀行松山分行 20,000元、10,000元 Ａ○○犯三人以上共同詐欺取財罪，處有期徒刑壹年肆月。扣案如附表三所示之物沒收；未扣案之犯罪所得新臺幣壹仟陸佰肆拾玖元沒收，於全部或一部不能沒收或不宜執行沒收時，追徵其價額。         106年3月24日晚上10時32分許、10時32分許 臺北市○○區○○路000號聯邦銀行永吉分行 20,000元、6,000元   34 Ｚ○○ 詐欺集團成員於106年3月25日下午4時17分許，以小三日美名義撥打電話，向Ｚ○○佯稱：因內部人員作業疏失，導致帳戶會被重複扣款云云，致Ｚ○○陷於錯誤而依其指示匯款。 106年3月25日下午5時15分許 10,000元 盧沁駖台新銀行帳戶 許○惟 106年3月25日下午5時24分許 新北市○○區○○路0段00號全家超商土城香榭店 23,000元 Ａ○○犯三人以上共同詐欺取財罪，處有期徒刑壹年貳月。扣案如附表三所示之物沒收；未扣案之犯罪所得新臺幣參佰元沒收，於全部或一部不能沒收或不宜執行沒收時，追徵其價額。  35 Ｇ○○ 詐欺集團成員於106年3月25日下午4時38分許，以金石堂名義撥打電話，向Ｇ○○佯稱：因內部人員作業疏失，導致帳戶會被重複扣款云云，致Ｇ○○陷於錯誤而依其指示匯款。 106年3月25日晚上7時20分許 29,985元 陳臆如中國信託帳戶 ａ○○ 106年3月25日晚上7時25分許 新北市○○區○○路00號統一超商立金店 53,000元 Ａ○○犯三人以上共同詐欺取財罪，處有期徒刑壹年貳月。扣案如附表三所示之物沒收；未扣案之犯罪所得新臺幣捌佰玖拾玖元沒收，於全部或一部不能沒收或不宜執行沒收時，追徵其價額。 ａ○○犯三人以上共同詐欺取財罪，處有期徒刑壹年肆月。未扣案之犯罪所得新臺幣柒佰肆拾玖元沒收，於全部或一部不能沒收或不宜執行沒收時，追徵其價額。  36 Ｎ○○ 詐欺集團成員於106年3月25日晚上6時許，以 486團購名義撥打電話，向Ｎ○○佯稱：因內部人員作業疏失，導致帳戶會被重複扣款云云，致Ｎ○○陷於錯誤而依其指示匯款。 106年3月25日晚上8時48分許 16,985元 陳臆如國泰世華帳戶 許○惟 106年3月25日晚上8時50分許 新北市○○區○○路0段00巷0號陽信銀行土城分行 17,000元 Ａ○○犯三人以上共同詐欺取財罪，處有期徒刑壹年貳月。扣案如附表三所示之物沒收；未扣案之犯罪所得新臺幣伍佰零玖元沒收，於全部或一部不能沒收或不宜執行沒收時，追徵其價額。  37 Ｍ○○ 詐欺集團成員於106年3月26日晚上6時16分許，以愛飛網名義撥打電話，向Ｍ○○佯稱：因內部人員作業疏失，導致帳戶會被重複扣款云云，致Ｍ○○陷於錯誤而依其指示匯款。 106年3月26日晚上8時28分許、10時25分許 38,969元(29,989元、8980元) 陳爾迦中國信託帳戶 許○惟 106年3月26日晚上8時30分許 新北市○○區○○○路000號統一超商正龍店 31,000元 Ａ○○犯三人以上共同詐欺取財罪，處有期徒刑壹年肆月。扣案如附表三所示之物沒收；未扣案之犯罪所得新臺幣壹仟壹佰陸拾玖元沒收，於全部或一部不能沒收或不宜執行沒收時，追徵其價額。         106年3月26日晚上8時47分許 新北市○○區○○○路000號彰化銀行東三重分行 400元          106年3月26日晚上9時43分許 新北市○○區○○○路000號統一超商正龍店 8,000元   38 庚○○ 詐欺集團成員於106年3月26日下午5時14分許，以 小三日美名義撥打電話，向庚○○佯稱：因內部人員作業疏失，導致帳戶會被重複扣款云云，致庚○○陷於錯誤而依其指示匯款。 106年3月26日晚上7時40分許 30,000元 陳爾迦中國信託帳戶 許○惟 106年3月26日晚上7時45分許  新北市○○區○○○路000號統一超商正龍店 30,000元 Ａ○○犯三人以上共同詐欺取財罪，處有期徒刑壹年貳月。扣案如附表三所示之物沒收；未扣案之犯罪所得新臺幣玖佰元沒收，於全部或一部不能沒收或不宜執行沒收時，追徵其價額。  39 己○○ 詐欺集團成員於106年3月26日晚上7時許，以小三日美名義撥打電話，向己○○佯稱：因內部人員作業疏失，導致帳戶會被重複扣款云云，致己○○陷於錯誤而依其指示匯款。 106年3月26日晚上8時23分許  1,700元 陳爾迦中國信託帳戶 許○惟 106年3月26日晚上8時30分許  新北市○○區○○○路000號統一超商正龍店 31,000元 Ａ○○犯三人以上共同詐欺取財罪，處有期徒刑壹年貳月。扣案如附表三所示之物沒收；未扣案之犯罪所得新臺幣伍拾壹元沒收，於全部或一部不能沒收或不宜執行沒收時，追徵其價額。  40 Ｊ○○ 詐欺集團成員於106年2月26日下午2時37分許，以網路賣家名義撥打電話，向Ｊ○○佯稱：因內部人員作業疏失，導致帳戶會被重複扣款云云，致Ｊ○○陷於錯誤而依其指示匯款。 106年2月26日下午4時5分許  70,000元 許亦濡合作金庫帳戶 ａ○○ 106年2月26日下午5時12分許至5時17分許  臺北市○○區○○○路00號第一銀行西門分行 79,000元 ａ○○犯三人以上共同詐欺取財罪，處有期徒刑壹年肆月。未扣案之犯罪所得新臺幣壹仟柒佰伍拾元沒收，於全部或一部不能沒收或不宜執行沒收時，追徵其價額。  
附表二（辛○○部分）：
編號 告訴人/被害人 詐欺方式 匯款時間 金額 匯入帳號 提領車手 提領時間 提領地點 提領金額 主文欄  1 癸○○ 詐欺集團成員於106年3月18日下午3時10分許，以ColorMaileFashion購物網站名義撥打電話，向癸○○佯稱：因內部人員作業疏失，導致帳戶會被重複扣款云云，致癸○○陷於錯誤而依其指示匯款。 106年3月1 8日下午5時24分許 29,000元 吳佳榕彰化銀行帳戶  辛○○ 106年3月18日下午5時28分許、5時29分許 新北市○○區○○街000號板橋新海郵局 20,000元、9,000元 辛○○犯三人以上共同詐欺取財罪，處有期徒刑壹年貳月。未扣案之犯罪所得新臺幣捌佰柒拾元沒收，於全部或一部不能沒收或不宜執行沒收時，追徵其價額。  2 寅○○ 詐欺集團成員於106年3月18日晚上6時34許，以艾達國際公司名義撥打電話，向寅○○佯稱：因內部人員作業疏失，導致帳戶會被重複扣款云云，致寅○○陷於錯誤而依其指示匯款。 106年3月1 8日晚上7時22分許 4,015元 吳佳榕彰化銀行帳戶 辛○○ 106年3月18日晚上7時26分許 新北市○○區○○街000號板橋新海郵局 4,000元 辛○○犯三人以上共同詐欺取財罪，處有期徒刑壹年貳月。未扣案之犯罪所得新臺幣壹佰貳拾元沒收，於全部或一部不能沒收或不宜執行沒收時，追徵其價額。  3 甲○○ 詐欺集團成員於106年3月18日下午5時29分許，以金石堂名義撥打電話，向甲○○佯稱：因內部人員作業疏失，導致帳戶會被重複扣款云云，致甲○○陷於錯誤而依其指示匯款。 106年3月18日下午5時59分許 29,989元 吳佳榕彰化銀行帳戶   辛○○ 106年3月18日晚上6時2分許、6時3分許 新北市○○區○○街000號板橋新海郵局  20,000元、9,800元 辛○○犯三人以上共同詐欺取財罪，處有期徒刑壹年貳月。未扣案之犯罪所得新臺幣捌佰玖拾玖元沒收，於全部或一部不能沒收或不宜執行沒收時，追徵其價額。  4    Ｗ○○  詐欺集團成員於106年3月18日晚上7時9分許，以C○L○RS網站名義撥打電話，向Ｗ○○佯稱：因下單錯誤，導致帳戶會被重複扣款云云，致Ｗ○○陷於錯誤而依其指示匯款。 106年3月18日晚上7時30分許、8時30分許   31,952元(8,026元、23,926元)  吳佳榕彰化銀行帳戶 辛○○  106年3月18日晚上7時57分許、8時27分許、8時28分許  新北市○○區○○街000號板橋新海郵局   4,000元、20,000元、4,000元  辛○○犯三人以上共同詐欺取財罪，處有期徒刑壹年肆月。未扣案之犯罪所得新臺幣玖佰伍拾捌元沒收，於全部或一部不能沒收或不宜執行沒收時，追徵其價額。  5 乙○○ 詐欺集團成員於106年3月24日下午5時39分許，以M○XBILL名義撥打電話，向乙○○佯稱：因內部人員作業疏失，導致帳戶會被重複扣款云云，致乙○○陷於錯誤而依其指示匯款。 106年3月2 4日晚上6時48分許 3,000元 林旭芬台新銀行帳戶 辛○○ 106年3月24日晚上6時50分許、6時51分許 桃園市○○區○○路0段000號全家超商龜山龍華店 20,000元、1,000元 辛○○犯三人以上共同詐欺取財罪，處有期徒刑壹年貳月。未扣案之犯罪所得新臺幣玖拾元沒收，於全部或一部不能沒收或不宜執行沒收時，追徵其價額。        辛○○(利用不知情之陳文欽) 106年3月24日晚上6時46分許、6時47分許 桃園市○○區○○路0段000號全家超商龜山龍華店 20,000元、10,000元   6 Ｉ○○ 詐欺集團成員於106年3月23日下午4時許，以金石堂名義撥打電話，向Ｉ○○佯稱：因下單錯誤，導致帳戶會被重複扣款云云，致Ｉ○○陷於錯誤而依其指示匯款。 106年3月2 3日晚上9時53分許  24,985元 林旭芬聯邦銀行帳戶 辛○○ 106年3月23日晚上10時1分許、10時3分許 新北市○○區○○路0段000號統一超商新巨蛋店 20,000元、20,000元 辛○○犯三人以上共同詐欺取財罪，處有期徒刑壹年貳月。未扣案之犯罪所得新臺幣柒佰肆拾玖元沒收，於全部或一部不能沒收或不宜執行沒收時，追徵其價額。  7 Ｋ○○ 詐欺集團成員於106年3月23日晚上8時50分許，以M○XBILL名義撥打電話，向Ｋ○○佯稱：因內部人員作業疏失，導致帳戶會被重複扣款云云，致Ｋ○○陷於錯誤而依其指示匯款。 106年3月2 3日晚上9時47分許 29,989元 林旭芬聯邦銀行帳戶 辛○○ 106年3月23日晚上10許、10時1分許 新北市○○區○○路0段000號統一超商新巨蛋店 20,000元、20,000元 辛○○犯三人以上共同詐欺取財罪，處有期徒刑壹年貳月。未扣案之犯罪所得新臺幣捌佰玖拾玖元沒收，於全部或一部不能沒收或不宜執行沒收時，追徵其價額。  8 Ｓ○○ 詐欺集團成員於106年3月24日下午4時許，以J○YCE網拍名義撥打電話，向Ｓ○○佯稱：因內部人員作業疏失，導致帳戶會被重複扣款云云，致Ｓ○○陷於錯誤而依其指示匯款。 106年3月2 4日晚上6時46分許  17,985 林旭芬台新銀行帳戶 辛○○ 106年3月24日晚上6時50分許、6時51分許 桃園市○○區○○路0段000號全家超商龜山龍華店 20,000元、1,000元 辛○○犯三人以上共同詐欺取財罪，處有期徒刑壹年貳月。未扣案之犯罪所得新臺幣伍佰參拾玖元沒收，於全部或一部不能沒收或不宜執行沒收時，追徵其價額。  9 Ｔ○○ 詐欺集團成員於106年3月24日晚上6時56分許，以金石堂名義撥打電話，向Ｔ○○佯稱：因內部人員作業疏失，導致帳戶會被重複扣款云云，致Ｔ○○陷於錯誤而依其指示匯款。 106年3月24日晚上8時41分許  69,955元(29,985元、29,985元、9,985元) 陳爾迦台灣企銀帳戶  辛○○ 106年3月26日晚上8時51分許、8時52分許、8時53分許、8時56分許  新北市○○區○○○路000號統一超商正龍店 20,000元、20,000元、20,000元、10,000元 辛○○犯三人以上共同詐欺取財罪，處有期徒刑壹年肆月。未扣案之犯罪所得新臺幣貳仟零玖拾捌元沒收，於全部或一部不能沒收或不宜執行沒收時，追徵其價額。  10 Ｍ○○ 詐欺集團成員於106年3月26日晚上6時16分許，以愛飛網名義撥打電話，向Ｍ○○佯稱：因內部人員作業疏失，導致帳戶會被重複扣款云云，致Ｍ○○陷於錯誤而依其指示匯款。 106年3月26日晚上10時16分許  30,000元 陳爾迦台灣企銀帳戶  辛○○ 106年3月26日晚上10時16分許、10時27分許  新北市○○區○○路0號華南銀行北三重分行 20,000元、11,900元 辛○○犯三人以上共同詐欺取財罪，處有期徒刑壹年貳月。未扣案之犯罪所得新臺幣玖佰元沒收，於全部或一部不能沒收或不宜執行沒收時，追徵其價額。  11 天○○ 詐欺集團成員於106年4月2日下午5時4分許，以黃金香肉乾店名義撥打電話，向天○○佯稱：因內部人員作業疏失，導致帳戶會被重複扣款云云，致天○○陷於錯誤而依其指示匯款。 106年4月2日晚上6時21分許   29,985元 林信長兆豐銀行帳戶 辛○○ 106年4月2日晚上6時28分許  桃園市○○區○○○路0段00號統一超商聖央店 20,000元 辛○○犯三人以上共同詐欺取財罪，處有期徒刑壹年貳月。未扣案之犯罪所得新臺幣捌佰玖拾玖元沒收，於全部或一部不能沒收或不宜執行沒收時，追徵其價額。         106年4月2日晚上6時36分許 桃園市○○區○○○路0段00號聯邦銀行中壢分行 9,000元          106年4月2日晚上6時42分許 桃園市○○區○○路00號全家便利超商中壢新美店 900元   12 Ｖ○○ 詐欺集團成員於106年4月2日下午3時58分許，以樂天名義撥打電話，向Ｖ○○佯稱：因內部人員作業疏失，導致帳戶會被重複扣款云云，致Ｖ○○陷於錯誤而依其指示匯款。 106年4月2日下午4時55分許、5時5分許 54,970(29,985元、24,985元) 林信長兆豐銀行帳戶 辛○○ 106年4月2日下午5時許、5時1分許 桃園市○○區○○路00號統一超商壢美店 20,000元、17,000元 辛○○犯三人以上共同詐欺取財罪，處有期徒刑壹年肆月。未扣案之犯罪所得新臺幣壹仟陸佰肆拾玖元沒收，於全部或一部不能沒收或不宜執行沒收時，追徵其價額。         106年4月2日下午5時12分許 桃園市○○區○○路000巷0號統一超商成豐店 20,000元   
附表三：
Ａ○○所有之OPPO手機1支（內含0000000000號門號SIM卡1張）